# 求助！~非同控多重合并下，合并日净资产确认的范围

提问人：sniperzf 时间：2017-05-19 01:03:46
非同一控制下，合并日，被收购方单体情况：净资产账面价值 110 万，净资产公允价值 100 万（评估），收购成本 90 万。但是被收购方本身有子公司，合并抵消后子公司的净资产为-70万（未评估），因此合并日，被收购方合并净资产 40 万。 请教一下，1 、收购方编合并日报表，是应该确认 60 万的商誉，还是确认 10 万的营业外收入？（即编合并时，应取被收购方单体报表的数，还是被收购方合并报表的数） 2 、如果是确认 60 万商誉，是否等于绕过收购基准日的评估报告？按被收购单位合并报表的净资产价值确认公允价值？ 求赐教!!!

回答人：chenyiwei
收购了母公司也就同时收购了该母公司控制的子公司，所以取得的净资产是该被收购方合并报表中“归属于母公司股东的净资产”的口径，当然计量基础是购买日的公允价值，不是其自身报表上的账面价值。将合并成本与之相比，确定购买日应确认的商誉或营业外收入的金额。